臺灣桃園地方法院民事裁定
111年度家調裁字第59號
聲  請  人  黃喬褕  


相  對  人  黃妍希  
兼上列 1人
法定代理人  李宗權  
上列當事人間否認子女事件，本院裁定如下：
    主  文
確認相對人黃妍希（女、民國000年0月00日生、身分證統一編號
：Z000000000號）非聲請人黃喬褕自相對人李宗權受胎所生之婚
生子女。
程序費用由聲請人負擔。
    理  由
一、聲請意旨略以：聲請人黃喬褕與相對人李宗權於民國105年5
    月20日結婚，雙方已於109年10月6日協議離婚。嗣聲請人於
    110年6月27日生下相對人黃妍希，因相對人黃妍希係在婚姻
    存續中受胎，依民法第1063條第1項規定，即推定為相對人
    李宗權之婚生子女。聲請人知悉相對人黃妍希非相對人李宗
    權之親生子女，且已至鑑定機構做親子鑑定，請求確認相對
    人黃妍希非聲請人自相對人李宗權受胎所生之婚生子女等語
    。
二、按當事人就不得處分之事項，其解決事件之意思已甚接近或
    對於原因事實之有無不爭執者，得合意聲請法院為裁定；法
    院為前項裁定前，應參酌調解委員之意見及家事調查官之報
    告，依職權調查事實及必要之證據，並就調查結果使當事人
    或知悉之利害關係人有陳述意見之機會；當事人聲請辯論者
    ，應予准許；前2 項程序，準用民事訴訟法第1 編第2 章第
    3 節關於訴訟參加之規定，家事事件法第33條定有明文。查
    本件係否認子女事件，雖屬不得處分之事項，惟兩造於111
    年5月31日經本院調解後，就本件原因事實即相對人黃妍希
    非聲請人自相對人李宗權受胎所生之婚生子女，均不爭執，
    並經聲請人提出親子血緣鑑定報告為證，而合意聲請法院為
    裁定，有本院調解程序訊問筆錄在卷可憑，爰適用上揭規定
    而為本件裁定。
三、經查，聲請人主張之前揭事實，業據提出與其所述相符之兩
    造戶籍謄本、黃妍希之出生證明書及博微生物科技股份有限
    公司分子生物實驗室DNA基因圖譜型別分析報告1份附卷可稽
    （見本院卷第5頁至第17頁），依前開分析報告結論略以：
    「綜合研判：送檢註明為黎家瑋與黃妍希之檢體，其相對應
    之各DNA型別均無不符，故不排除一親等直系親緣關係之機
    率值為99.00000000%。CPI值＝0000000.5 PP值＝0.000000000
    0」等語（見本院卷第12頁），故不排除相對人黃妍希與第
    三人黎家瑋間之一親等直系親緣關係，從而反證可排除相對
    人黃妍希與李宗權間具一親等直系親緣關係，相對人李宗權
    對此亦不爭執，是聲請人主張相對人黃妍希非其自相對人李
    宗權受胎所生之婚生子女應與真實相符，堪予採信。
四、按妻之受胎，係在婚姻關係存續中者，推定其所生子女為婚
    生子女。前項推定，夫妻之一方或子女能證明子女非為婚生
    子女者，得提起否認之訴。前項否認之訴，夫妻之一方自知
    悉該子女非為婚生子女，或子女自知悉其非為婚生子女之時
    起2 年內為之，民法第1063條定有明文。查聲請人於110年6
    月27日產下相對人黃妍希，其受胎期間係在與相對人李宗權
    之婚姻關係存續中，依法雖應推定為相對人李宗權與聲請人
    所生之婚生子女，然依上開分析報告所示，黃妍希應非聲請
    人自相對人李宗權受胎所生。從而，聲請人自知悉時起2年
    內提起本件請求，合於上揭規定，且有理由，應予准許。
五、末查，相對人黃妍希非聲請人自相對人李宗權受胎所生之婚
    生子女，該事實必須藉由裁判始克還原，實不可歸責於相對
    人，且相對人之應訴乃法律規定所不得不然，則相對人所為
    自屬伸張、防衛權利所必要，應認本件聲請程序費用由聲請
    人負擔，較為公允。
六、依家事事件法第33條1項、第97條，非訟事件法第21條第2項
    ，民事訴訟法第81條，裁定如主文。
中　　華　　民　　國　　111 　年　　6 　　月　　6 　　日
                   家事法庭     法  官　姚重珍
以上正本係照原本作成。
如對本裁定抗告須於裁定送達後10日內向本院提出抗告狀，並繳
納抗告費新臺幣1,000元。
中　　華　　民　　國　　111 　年　　6 　　月　　6 　　日
                                書記官　王小萍